臺灣高雄地方法院刑事判決           100年度審易字第2666號
公  訴  人  臺灣高雄地方法院檢察署檢察官
被      告  宋喜龍
上列被告因家庭暴力防治法案件，經檢察官提起公訴（100年度偵字
第19764號），本院判決如下：
    主  文
本件公訴不受理。
    理  由
一、公訴意旨略如附件。
二、按被告死亡者，法院應諭知不受理之判決，刑事訴訟法第30
    3條第5款定有明文。經查被告業於民國100年11月21日在死
    亡，有台灣高雄地方法院檢察署相驗屍體證明書在卷可稽，
    並經，揆諸前開說明，爰不經言詞辯論，逕為諭知不受理之
    判決。
據上論結，應依刑事訴訟法第303條第5 款、第307條，判決如主
文。
中    華    民    國   100    年    11    月    30    日
                  刑事第十庭    法  官  廖建瑜
以上正本證明與原本無異。
如不服本判決應於收受送達後10日內向本院提出上訴書狀，並應
敘述具體理由；如未敘述上訴理由者，應於上訴期間屆滿後20日
內向本院補提理由書（均須按他造當事人之人數附繕本）「切勿
逕送上級法院」。
中    華    民    國   100    年    11    月    30    日
                                書記官  李崑良
附件：
臺灣高雄地方法院檢察署檢察官起訴書
                                    100年度偵字第19764號
    被      告  宋喜龍  男  44歲（民國○○年○月○○日生）
                        住高雄市○○區○○里○○街28號
                        國民身分證統一編號：Ｚ000000000號
上列被告因違反家庭暴力防治法案件，業經偵查終結，認應提起
公訴，茲敘述犯罪事實及證據並所犯法條如下：
        犯罪事實
一、宋喜龍與陳春金係夫妻關係，2人具有家庭暴力防治法第3條
    第1款所定之家庭成員關係。宋喜龍前因對陳春金實施家庭
    暴力之行為，經臺灣高雄地方法院於民國100年4月19日依家
    庭暴力防治法之規定，以100年度家護字第595號民事通常保
    護令裁定，令其不得對陳春金實施身體或精神上之不法侵害
    行為，不得直接或間接對於陳春金為騷擾之聯絡行為。保護
    令有效期間為1年。宋喜龍收受且明知上開通常保護令之裁
    定內容，於100年6月29日凌晨0時15分許，基於違反保護令
    之犯意，在其位高雄市○○區○○里○○街28號之住處，於
    酒後因細故與陳春金發生口角爭執，對陳春金辱罵三字經並
    手持棍棒作勢欲毆打陳春金，以此方式騷擾陳春金並對陳春
    金造成精神上之不法侵害而違反法院前開保護令之裁定。
二、案經高雄市政府警察局鼓山分局移送偵辦。
        證據並所犯法條
一、證據清單及待證事實：
┌──┬───────────┬──────────────┐
│編號│證  據  方  法        │  待  證  事  實            │
├──┼───────────┼──────────────┤
│ 1  │被告宋喜龍於警詢及本署│被告坦承於上開時、地，於酒後│
│    │偵查時之供述          │因與告訴人發生口角爭執，且手│
│    │                      │持棍棒揮舞欲嚇唬告訴人之事實│
│    │                      │。                          │
├──┼───────────┼──────────────┤
│ 2  │證人即告訴人陳春金於警│被告宋喜龍確實於上開時地辱罵│
│    │詢及本署偵查時具結之證│告訴人陳春金三字經及且手持棍│
│    │述                    │棒作勢欲毆打告訴人，且被告之│
│    │                      │行為已對告訴人陳春金造成精神│
│    │                      │上不法侵害之事實。          │
├──┼───────────┼──────────────┤
│ 3  │臺灣高雄地方法院100年 │1、被告宋喜龍經法院核發保護 │
│    │度家護字第號通常保護令│   令，禁止對告訴人陳春金實 │
│    │之裁定、高雄市政府警察│   施身體或精神上不法侵害行 │
│    │局旗山分局保護令執行紀│   為、騷擾行為等之事實。   │
│    │錄表                  │2、被告已收受該保護令且明知 │
│    │                      │   該保護令內容之事實。     │
└──┴───────────┴──────────────┘
二、按家庭暴力防治法所謂精神上不法侵害，包括以謾罵、吼叫
    、侮辱、諷刺、恫嚇、威脅之言詞語調脅迫、恐嚇被害人之
    言語虐待；竊聽、跟蹤、監視、冷漠、鄙視或其他足以引起
    人精神痛苦之精神虐待及性虐待等行為，詳言之，若某行為
    已足以引發行為對象心理痛苦畏懼之情緒，應即該當精神上
    不法侵害之行為，且因家庭暴力行為多有長期性、習慣性、
    隱密性、連續性之特徵，家庭成員間關係密切親近，對於彼
    此生活、個性、喜惡之瞭解為人際網路中最深刻者，於判斷
    某一行為是否構成精神上不法侵害時，除參酌社會上一般客
    觀標準外，更應將被害人主觀上是否因加害人行為產生痛苦
    恐懼或不安之感受納入考量。至家庭暴力防治法第2條第3款
    規定之騷擾，係指任何打擾、警告、嘲弄或辱罵他人之言語
    、動作或製造使人生畏怖之行為，使他人因而產生不快不安
    之感受，與前述精神上不法侵害行為肇致相對人心理恐懼痛
    苦，在程度上有所區分。家庭暴力防治法第61條第1款、第2
    款係依被告之行為對被害人造成影響之輕重而為不同規範，
    若被告所為已使被害人生理或心理上感到痛苦畏懼，即可謂
    係對被害人實施身體或精神上不法侵害之家庭暴力行為，反
    之若尚未達此程度，僅使被害人產生生理、心理上之不快不
    安，則僅為騷擾定義之規範範疇。查本件被告持棍棒作勢欲
    毆打告訴人所為，顯已造成被害人生理或心理上感到痛苦畏
    懼之情緒，觀諸上揭意旨，被告所為均已該當精神上不法侵
    害之家庭暴力行為，是核被告所為，係違反家庭暴力防治法
    第61條第1款之罪嫌。
三、依刑事訴訟法第251條第1項提起公訴。
    此  致
臺灣高雄地方法院
中    華    民    國   100    年    7     月    21    日
                              檢  察  官  陳怡利
上正本證明與原本無異
中    華    民    國   100    年    8     月    1     日
                              書  記  官  林穎慧
所犯法條：
家庭暴力防治法第61條
違反法院依第 14 條第 1 項、第 16 條第 3 項所為之下列裁定
者，為本法所稱違反保護令罪，處3年以下有期徒刑、拘役或科
或併科新臺幣10萬元以下罰金：
一、禁止實施家庭暴力。
二、禁止騷擾、接觸、跟蹤、通話、通信或其他非必要之聯絡行
    為。
三、遷出住居所。
四、遠離住居所、工作場所、學校或其他特定場所。
五、完成加害人處遇計畫。